# 请教陈老师，租赁特殊业务会计处理

提问人：eagle2000 时间：2022-05-04 18:13:10
出租方是个人，开的普通发票，租金由承租方承担，这个租金是否也要作为租赁成本计算使用权资产呀

回答人：chenyiwei
应当是“税金”？如果租赁合同明确约定由承租方承担所有税费的，则代出租方承担且无法获得抵扣的税费也应纳入租赁负债和使用权资产的计量。